【裁判字號】    89,交易,221
【裁判日期】    890914
【裁判案由】    過失傷害
【裁判全文】
臺灣臺中地方法院刑事判決                        八十九年度交易字第二二一號
    公  訴  人  臺灣台中地方法院檢察署檢察官
    被      告  丙○○
    選任辯護人  蔡宏隆律師
                王庭鴻律師
右列被告因過失傷害案件，經檢察官提起公訴（八十九年度偵字第五一二六號），本
院判決如左：
    主  文
丙○○因過失傷害人，處有期徒刑月，如易科罰金，以佰元折算壹日。
    事  實
一、丙○○於民國（下同）八十八年十一月二十八日中午十二時五十分許，駕駛車牌
    號碼ＱＲ－七五二九號自用小客車，沿台中市○○街由建國路往復興路方向行駛
    ，途經台中市○○街一一○號前時，因其右前方已有車輛併排停車，本應注意汽
    車在雙向二車道行駛時，應在遵行車道內行駛；又行經市區交通頻繁處所時，不
    得超車；又在對面有來車交會或前行車連貫二輛以上者，不得超車，而依當時天
    氣晴朗，日間自然光，路面乾燥、無缺陷及無障礙物，視距良好，又無不能注意
    之情形，詎其能注意，竟疏未注意在遵行車道內行駛，猶貿然向左跨越中心線超
    車行駛，適有由丁○○無照騎乘車牌號碼ＴＢＬ－○三二號輕型機車後載甲○○
    ，沿台中市○○街由復興路往建國路方向行駛，行至該處見其前方有乙○○所駕
    駛車牌號碼ＦＣ－六八八九號自用小客車，而亦疏未注意在交通頻繁處所不得超
    車，遂自前開乙○○所駕駛汽車之左側超車行駛，丙○○因閃避防範不及，其所
    駕駛上開自用小客車左前輪處遂與丁○○所騎乘之機車車頭部位發生碰撞，使甲○○、丁○○人車倒地，致丁○○受有右脛、腓骨骨折之傷害；甲○○則受有左
    膝關節及左踝關節挫傷之傷害。丙○○於肇事後，在未經有偵查權之機關或公務
    員發覺為犯嫌前，向前往現場處理本件車禍之警員戊○○自首即陳明其為肇事者
    及肇事經過，並願接受裁判。
二、案經甲○○、丁○○訴請臺灣臺中地方法院檢察署檢察官偵查起訴。
    理  由
一、訊據被告丙○○固坦承有於前揭時地與告訴人騎乘之機車發生車禍之事實，惟矢
    口否認有何過失傷害犯行，辯稱：是她騎車來撞我的車云云。然查，前開事實，
    業據告訴人甲○○、丁○○於偵審中指訴綦詳，核與證人乙○○到庭證述之情節
    大致相符，並有台中市○○○道路交通事故調查報告表乙份及診斷證明書二紙附
    卷可稽。按汽車在雙向二車道行駛時，應在遵行車道內行駛；又行經市區交通頻
    繁處所時，不得超車；又在對面有來車交會或前行車連貫二輛以上者，不得超車
    ，道路交通安全規則第九十七條第一款、第一百零一條第一款、第二款分別定有
    明文。經查，本件被告於前開時地駕車，本應注意遵守上開規定，而肇事地點為
    交通頻繁處所，依當時天氣晴朗，日間自然光，路面乾燥、無缺陷及無障礙物，
    視距良好，有上開道路交通事故調查報告表附卷可查，又無不能注意之情形，詎
    其能注意，竟疏未注意及此，猶貿然跨越分向線超車行駛，因而肇事，致告訴人
    受有如事實欄所載傷害，足見被告自有過失，雖告訴人丁○○亦疏未注意在交通
    頻繁處所不得超車，而與有過失，惟被告仍難辭過失之責。況本件車禍經送請台
    灣省台中市區車輛行車事故鑑定委員會鑑定結果，亦認被告駕駛自用小客車越分
    向線於來車道與對向機車碰撞，為肇事主因；告訴人丁○○駕駛輕型機車於交通
    頻繁處所，對向有來車交會情況下不當超車，為肇事次因，有該鑑定委員會鑑定
    意見書附卷可按，益證被告確有過失，且其過失行為與告訴人受傷間具有相當因
    果關係。是被告前開空言否認，所為辯解，無非事後卸責之詞，不足採信，本件
    事證明確，被告犯行堪以認定。被告猶聲請再送臺灣省汽車肇事覆議鑑定委員會
    鑑定，核無必要，爰不依其聲請再送鑑定，併此敘明。
二、核被告丙○○所為，係犯刑法第二百八十四條第一項前段之過失傷害罪。被告以
    一過失行為，致告訴人甲○○、丁○○二人受傷，而觸犯二過失傷害罪名，為想
    像競合犯，應依刑法第五十五條規定，從一重之過失傷害罪處斷。又被告於肇事
    後，在未經有偵查權之機關或公務員發覺為犯嫌前，向前往現場處理本件車禍之
    警員戊○○坦承其為肇事者及肇事經過，並願接受裁判，此經證人即警員戊○○
    到庭結證屬實，核與自首要件相符，依法減輕其刑。爰審酌被告肇事後迄今尚未
    賠償告訴人二人所受損害，及其過失程度、告訴人受傷程度與犯罪後猶飾詞狡辯
    等一切情狀，量處如主文所示之刑，並諭知易科罰金之折算標準，以資懲儆。
三、據上論斷，應依刑事訴訟法第二百九十九條第一項前段，刑法第二百八十四條第
    一項前段、第五十五條、第六十二條前段、第四十一條，罰金罰鍰提高標準條例
    第一條前段、第二條，判決如主文。
中      華      民      國    八十九    年      九      月     十四     日
                                  台灣台中地方法院交通法庭
                                      法  官  夏  一  
右正本證明與原本無異。
如不服本判決，應於判決送達後十日內向本院提出上訴狀( 應附繕本 )，上訴於臺灣
高等法院臺中分院。
                                      書記官
中      華      民      國    八十九    年      九      月     二十     日
刑法第二百八十四條第一項前段
因過失傷害人者，處六月以下有期徒刑、拘役或五百元以下罰金。


司法院資訊處製作；財團法人民間司法改革基金會備份。
